---
title: "Um estudo sobre doenças do coração"
author: "Guilherme Toffoli"
lang: pt
date: today
format: html
editor: visual
---

## Introdução

Neste projeto iremos analisar informações sobre pacientes que podem ter alguma doença no coraçao. O conjunto de dados foi obtido no repositório UC Irvine Machine Learning e contém dados sobre idade, sexo, colesterol, dor no peito, ausencia ou presença de doença no coração dentre outras variáveis. Na primeira parte iremos descrever os dados e na parte final propuseremos o modelo.

## Conhecendo os dados

A seguir importaremos os pacotes que serão necessários para realizar este projeto.

```{r}
#| warning: false
library(ggplot2) #Gerar gráficos
library(rpart) #Modelagem
library(rpart.plot) #Gráfico do modelo

```

Agora vamos importar o conjunto de dados

```{r}
#| echo: false
dados <- read.csv("/Users/Guilherme/Downloads/heart.csv")

```

Dados

```{r}
str(dados)
```

Transformando as variáveis em categóricas

```{r}
dados[,c(2,3,6,7,9,11,12,13,14)] <- lapply(dados[,c(2,3,6,7,9,11,12,13,14)], factor)
str(dados)
```

Com tudo certo, agora iremos analisar graficamente o conjunto

```{r}
#| fig-align: center
#| echo: false
ggplot(data = dados, aes(x = target)) + geom_bar() + theme_minimal()
```

```{r}
#| fig-align: center
#| echo: false
ggplot(data = dados, aes(x = target, fill = sex)) + geom_bar() + theme_minimal()
```

```{r}
#| fig-align: center
#| echo: false
ggplot(data = dados, aes(x = cp, fill = target)) + geom_bar() + theme_minimal()
```

## Criando um modelo preditivo

Nesta seção iremos fazer um modelo baseado em árvore, embaralhando e separando o conjunto de dados em treino, 80% dos dados e teste, 20% restantes, a fim de não viciar os resultados finais. Após estes passos, cria-se o modelo com relação das respostas (target) em função das outras variáveis presentes no conjunto. No passo seguinte, faz-se uma media da previsao com os resultados para averiguar a porcentagem de sucesso.

```{r}
#| fig-align: center
#| echo: false

dados <- dados[sample(nrow(dados)),]

n <- round(0.8*nrow(dados))

treino <- dados[1:n,]
teste <- dados[-(1:n),]

arvore.heart <- rpart(formula = target ~ ., data = treino)

rpart.plot(arvore.heart, extra = 101)

previsao <- predict(arvore.heart, newdata = teste, type = "class")
mean(previsao == teste$target)
```

Tabela cruzada com o que foi modelado com o que realmente é.

```{r}
table(previsao, teste$target)
```
